【裁判字號】    92,家抗,321
【裁判日期】    921118
【裁判案由】    指定監護權
【裁判全文】
臺灣高等法院民事裁定                            九十二年度家抗字第三二一號
    抗  告  人  甲○○
抗告人與相對人乙○○間指定監護權事件，抗告人對於台灣士林地方法院中華民國九
十二年九月五日所為九十一年度監字第七十號裁定提起抗告，本院裁定如下：
    主      文
抗告駁回。
抗告費用由抗告人負擔。
    理      由
一、按對於更正或駁回更正聲請之裁定，得為抗告。但對於判決已合法上訴者，不在
    此限。修正之民事訴訟法第二百三十二條第三項定有明文。次按民事訴訟法第二
    百三十二條、第二百三十三條及第二百三十七條之規定，於非訟事件裁定準用之
    ，非訟事件法第二十條第二項定有明文。
二、抗告人於原法院聲請意旨略以「原裁定主文第二項聲請人應於相對人行使負擔王
    雲鍵、王雲鋇之權利義務期間，給付其等成年前之扶養費用每人每月各新台幣（
    下同）壹萬貳仟元，．．」，惟抗告人聲請如果子女二人由其監護，相對人應每
    月負擔兩個子女生活教育費二萬元，相對人於聲請保謢令之聲請狀亦表明請求抗
    告人支付兩個子女生活教育費二萬元，故兩造已合意每月扶養費為二萬元，故原
    裁定兩名子女每月扶養費為二萬四千元，與兩造共識金額不符云云。
三、原法院裁定意旨略以相對人係以如僅次子王雲鋇由其監護為前提，請求抗告人負
    擔一萬元，並未與抗告人達成合意，況本件為非訟事件，法院裁判命分擔子女扶
    養費金額，亦不受當事人聲明之拘束，故原法院九十一年十一月廿九日之裁定並
    無誤寫或誤算或其他類似之顯然錯誤，爰駁回抗告人更正之聲請。
四、抗告意旨略以兩造確已達成兩名子女之扶養費為二萬元，另九十一年綜合所得稅
    未滿二十歲扶養親屬寬減額為七萬四千元，每月未及六千二百元，故裁定命抗告
    人負擔二萬四千元，應屬錯誤云云。
五、查抗告人對於原法院九十一年十一月二十九日之裁定，業據其於九十一年一月九
    日提起抗告，抗告人並就聲請更正事項於抗告程序中有所爭執。經本院綜合卷證
    審認該子女扶養費金額適當，而於九十二年四月十七日以九十二年度家抗字第五
    十四號裁定駁回其抗告，揆諸前揭法條說明，其對原法院九十一年十一月廿九日
    裁定既已合法提起抗告，並據本院認原裁定酌定子女每人每月一萬二千元，核屬
    適當，裁定駁回其抗告在先，嗣原法院駁回其更正裁定聲請之裁定，自不得抗告
    ，抗告人提起抗告，於法未合，不應准許。
六、據上論結，本件抗告為不合法，爰裁定如主文。
中      華      民      國    九十二    年      十一    月    十八      日
                                民事第十五庭
                                    審判長法  官  劉  靜  嫻
                                          法  官  吳  光  釗
                                          法  官  李  錦  美
正本係照原本作成。
本裁定除以違背法令為理由，並經本院許可外，不得再抗告。如提再抗告，應於收受
後十日內委任律師為代理人向本院提出再抗告狀。並繳納再抗告費新台幣四十五元。
中      華      民      國    九十二    年     十一     月    二十一    日
                                          書記官  明  祖  全


司法院資訊處製作；財團法人民間司法改革基金會備份。
